最　高　行　政　法　院　裁　定
                                     100年度裁字第2252號
上  訴  人　周世亮
被 上訴 人　財政部高雄市國稅局
代　表　人　何瑞芳
上列當事人間贈與稅事件，上訴人對於中華民國100年6月30日高
雄高等行政法院100年度訴字第196號判決，提起上訴，本院裁定
如下：
　　主  文
上訴駁回。
上訴審訴訟費用由上訴人負擔。
　　理  由
一、按對於高等行政法院判決之上訴，非以其違背法令為理由，
    不得為之，行政訴訟法第242條定有明文。依同法第243條第
    1項規定，判決不適用法規或適用不當者，為違背法令；而
    判決有同條第2項所列各款情形之一者，為當然違背法令。
    是當事人對於高等行政法院判決上訴，如依行政訴訟法第24
    3條第1項規定，以高等行政法院判決有不適用法規或適用不
    當為理由時，其上訴狀或理由書應有具體之指摘，並揭示該
    法規之條項或其內容；若係成文法以外之法則，應揭示該法
    則之旨趣；倘為司法院解釋或本院之判例，則應揭示該判解
    之字號或其內容。如以行政訴訟法第243條第2項所列各款情
    形為理由時，其上訴狀或理由書，應揭示合於該條項各款之
    事實。上訴狀或理由書如未依此項方法表明，或其所表明者
    與上開法條規定不合時，即難認為已對高等行政法院判決之
    違背法令有具體之指摘，其上訴自難認為合法。
二、上訴人於民國96年8月7日存入現金新臺幣（下同）5,260,00
    0元至其次子周敬晏國泰世華銀行存款帳戶，涉有贈與情事
    ，未依規定辦理贈與稅申報，案經法務部調查局（下稱調查
    局）查獲，通報財政部賦稅署（下稱賦稅署）交由被上訴人
    審理違章成立，除核定上訴人96年度贈與總額5,260,000元
    ，應納贈與稅額334,300元外，並按應納稅額處以1倍之罰鍰
    計334,300元。上訴人不服，申請復查，未獲變更；提起訴
    願，遭決定駁回；提起本件行政訴訟，經原審判決駁回。
三、上訴人對於高等行政法院判決上訴，主張：上訴人於96年8
    月7日存入現金5,260,000元至次子周敬晏銀行帳戶，係由周
    敬晏借款使用。周敬晏已於98年7月23日及同年9月7日轉帳
    2,500,000元及3,000,000元返還上訴人，均在被上訴人98年
    9月14日函查及裁處書發文日99年3月15日之前，原判決不查
    ，顯有違誤。被上訴人主張調查局函報賦稅署之發文日97年
    10月15日為調查基準日，被上訴人已自行排除調查局函報賦
    稅署之行動係檢舉行為。又調查局掌理事項，不含稅捐稽徵
    法所稱之調查及檢舉或可扮演檢舉人之權責。另系爭事項亦
    非檢察機關辦理重大經濟犯罪案件。故以調查局97年10月15
    日函引用為檢舉與法律要件不符。被上訴人未能舉證在上訴
    人收到周敬晏轉帳歸還借款之前，曾有公務員涉案向上訴人
    洩漏被上訴人將要調查資金流向及調查局97年10月15日調錢
    參字第09700422490號函通知賦稅署等之機密資訊，全憑空
    推測臆斷，實違反論理法則與經驗法則。上訴人次子周敬晏
    於借款2年1個月內即歸還，上訴人並無免除周敬晏之債務。
    其既已主動還款，自與贈與之要件不符等語。惟原判決以，
    上訴人於96年8月7日存入現金5,260,000元至其次子周敬晏
    國泰世華銀行苓雅分行證券活期儲蓄存款帳戶之事實，有調
    查局97年10月15日調錢參字第09700422490號函附資金表為
    證，且上訴人及其次子周敬晏於被上訴人函請其說明原因並
    提供相關資料供核時，前後說詞不一，已有可議。上訴人既
    於96年8月7日存入現金5,260,000元於周敬晏帳戶，已發生
    動產所有權移轉之法律效果，其又無法提出積極證據證明兩
    造間確為借款行為，核係以自己財產無償給予他人之贈與情
    事，自屬贈與行為。又依稅捐稽徵法第48條之1規定意旨，
    納稅義務人自動向稅捐機關補報並補繳所漏稅款者，凡屬未
    經檢舉及未經稽徵機關或財政部指定之調查人員進行調查之
    案件，各稅法所定關於逃漏稅之處罰一律免除，依上開法律
    規定所謂「檢舉」，係指納稅義務人以外之第三人向稽徵機
    關或其他有權調查機關舉發其逃漏租稅之事實，因此只要係
    第三人皆具檢舉人身分，不論是私人或行政機關。而關於檢
    舉之受理對象，並不限於稅捐稽徵機關或財政部指定之調查
    人員，尚包括其他職司調查之機關或有權處理機關在內。故
    以何時作為開始調查之時點，即關乎納稅義務人是否有免罰
    規定之適用。本件係經調查局於97年10月15日調錢參字第09
    700422490號函檢附相關資料通報賦稅署依職權審處上訴人
    逃漏贈與稅，該局已知悉上訴人涉有逃漏贈與稅情事，自符
    合所稱「經檢舉」之要件，是上訴人涉及逃漏贈與稅業經調
    查局提出檢舉在案，上訴人亦無自動向稅捐稽徵機關補報補
    繳情事，周敬晏雖分別於98年7月23日及同年9月7日轉帳2,5
    00,000元及3,000,000元至上訴人銀行存款帳戶，係於調查
    局97年10月15日檢舉之後，自無礙行為當時贈與之認定等語
    ，因之駁回上訴人之訴，已於理由中詳予論斷。上訴意旨，
    雖以該判決違背法令為由，惟核其上訴理由書所載內容，無
    非復執業經原審論斷不採之陳詞，再予爭執，或就原審取捨
    證據、認定事實之職權行使，指摘其為不當，而非具體表明
    合於不適用法規、適用法規不當、或行政訴訟法第243條第2
    項所列各款之情形，難認對該判決之如何違背法令已有具體
    之指摘，應認其上訴為不合法。
四、據上論結，本件上訴為不合法。依行政訴訟法第249條第1項
    前段、第104條、民事訴訟法第95條、第78條，裁定如主文
    。
中　　華　　民　　國　　100　 年　　9　　 月　　15　　日
                    最高行政法院第一庭
                        審判長法官　鍾　耀　光
                              法官　鄭  忠  仁
                              法官　黃　淑　玲
                              法官　鄭　小　康
                              法官　林　樹　埔

以  上  正  本  證  明  與  原  本  無  異
中　　華　　民　　國　　100　 年　　9　　 月　　15　　日
　　　　　　　　　　　　　　　書記官　王　史　民